Inventaris van het archief van de Nederlandse Algemene Keuringsdienst (NAK) voor Zaaizaad en Pootgoed van Landbouwgewassen, 1924-1997
Nationaal Archief, Den Haag
- Stukken niet naar inhoud beschreven, A
  - Notulen en vergaderstukken, A.1
    - Notulen van de vergaderingen van het (dagelijkse) bestuur en de (vaste) commissies van de NAK, 1939-1992; div.nrs.; 53 delen
      - Dagelijks bestuur, het bestuur, mededelingen van het bestuur omtrent werkzaamheden van het dagelijks bestuur, de (voorbereidings) commissie voor Technische Adviezen, de commissie voor Kwekersaangelegenheden, de (advies) commissie voor Handelsaangelegenheden inzake Pootgoed en Zaaizaden, de commissie van Advies en Bijstand van het Proef- en Controlebedrijf, de commissie van Advies voor de Buitenlandse Vertegenwoordiging, de commissie voor Herziening van de Tarieven en van besprekingen met de directeuren van de gewestelijke keuringsdiensten1959-05-11- 1960-04-25, 100
      - Dagelijks bestuur, het bestuur, mededelingen van het bestuur omtrent werkzaamheden van het dagelijks bestuur, de (voorbereidings) commissie voor Technische Adviezen, de commissie voor Kwekersaangelegenheden, de commissie van Advies voor Kwekersvergoedingen en -bijdragen, de (advies) commissie voor Handelsaangelegenheden inzake Pootgoed en Zaaizaden, de commissie van Advies en Bijstand van het Proef- en Controlebedrijf, de commissie van Advies voor de Buitenlandse Vertegenwoordiging, de commissie ter Bestudering van Methodieken bij de Nacontrole van Pootaardappelen en van besprekingen met de directeuren van de gewestelijke keuringsdiensten1960-05-10- 1961-04-24, 101
      - Dagelijks bestuur, het bestuur, mededelingen van het bestuur omtrent werkzaamheden van het dagelijks bestuur, de commissie voor Kwekersaangelegenheden, de commissie van Advies voor Kwekersvergoedingen en -bijdragen, de (advies) commissie voor Handelsaangelegenheden inzake Pootgoed en Zaaizaden, de commissie Gewassen zonder Nabouw, de commissie van Advies en Bijstand van het Proef- en Controlebedrijf, de commissie van Advies voor de Buitenlandse Vertegenwoordiging, van besprekingen met de directeuren van de gewestelijke keuringsdiensten, van een oriënteringsdag en een bespreking over de beoordeling van de raszuiverheid bij granen, peulvruchten en fijne landbouwzaden1961-05-08- 1962-04-16, 102
      - Dagelijks bestuur, het bestuur, mededelingen van het bestuur omtrent werkzaamheden van het dagelijks bestuur, de commissie voor Kwekersaangelegenheden, de commissie van Advies voor Kwekersvergoedingen en -bijdragen, de (advies) commissie voor Handelsaangelegenheden inzake Pootgoed en Zaaizaden, de commissie Gewassen zonder Nabouw, de commissie van Advies en Bijstand van het Proef- en Controlebedrijf, de commissie van Advies voor de Buitenlandse Vertegenwoordiging, van besprekingen met de directeuren van de gewestelijke keuringsdiensten en van de commissie Herziening Geleidebiljetten1962-05-03- 1963-04-23, 203
      - Dagelijks bestuur, het bestuur, mededelingen van het bestuur omtrent werkzaamheden van het dagelijks bestuur, de commissie van Advies voor Kwekersvergoedingen en -bijdragen, de (advies) commissie voor Handelsaangelegenheden inzake Pootgoed en Zaaizaden, de commissie Gewassen zonder Nabouw, de commissie van Advies en Bijstand van het Proef- en Controlebedrijf, de commissie van Advies voor de Buitenlandse Vertegenwoordiging, de commissie voor Herziening van de Tarieven, de commissie voor Vlasaangelegenheden, de studiecommissie voor Administratieve Problemen van de Keuringsdiensten, van vergaderingen met de directeuren van de gewestelijke keuringsdiensten en van de commissie Herziening Geleidebiljetten1963-05-13- 1964-04-24, 204
      - Dagelijks bestuur, het bestuur, mededelingen van het bestuur omtrent werkzaamheden van het dagelijks bestuur, de commissie van Kwekersaangelegenheden Nabouw Gewassen, de commissie van Advies voor Kwekersvergoedingen en -bijdragen, de (advies) commissie voor Handelsaangelegenheden inzake Pootgoed en Zaaizaden, de commissie Gewassen zonder Nabouw, vergaderingen met de directeuren van de gewestelijke keuringsdiensten, de commissie van Advies en Bijstand van het Proef- en Controlebedrijf, de commissie van Advies voor de Buitenlandse Vertegenwoordiging, de commissie voor Herziening van de Tarieven, de (studie) commissie voor Vlasaangelegenheden, de (studie) commissie voor Administratieve Problemen van de Keuringsdiensten en van diverse bijeenkomsten ter bestudering van de serologie en stamselectie1964-05-26- 1965-04-27, 205
      - Dagelijks bestuur, het bestuur, mededelingen van het bestuur omtrent werkzaamheden van het dagelijks bestuur, de commissie van Kwekersaangelegenheden van Nabouw Gewassen, de commissie van Advies voor Kwekersvergoedingen en -bijdragen, de (advies) commissie voor Handelsaangelegenheden inzake Pootgoed en Zaaizaden, de commissie Gewassen zonder Nabouw, vergaderingen met de directeuren van de gewestelijke keuringsdiensten, de commissie van Advies en Bijstand van het Proef- en Controlebedrijf, de commissie van Advies voor de Buitenlandse Vertegenwoordiging, de commissie voor Herziening van de Tarieven, de (studie) commissie voor Verpakking, Plombering etc., besprekingen over keuring van vlas en notulen van een bijeenkomst ter oriëntering van de raszuiverheid der nog niet raszuivere rassen1965-05-11- 1966-04-27, 206
      - Dagelijks bestuur, het bestuur, mededelingen van het bestuur omtrent werkzaamheden van het dagelijks bestuur, de commissie van Kwekersaangelegenheden van Nabouw Gewassen, de commissie van Advies voor Kwekersvergoedingen en -bijdragen, de (advies) commissie voor Handelsaangelegenheden inzake Pootgoed en Zaaizaden, de commissie Gewassen zonder Nabouw, vergaderingen met de directeuren van de gewestelijke keuringsdiensten, de commissie van Advies en Bijstand van het Proef- en Controlebedrijf, de commissie van Advies voor de Buitenlandse Vertegenwoordiging, de (studie) commissie voor Verpakking, Plombering etc. en van besprekingen over vervoer zaaizaden, vervoer van ongesorteerde pootaardappelen en over het gebruik van chromatografische methoden van onderzoek voor identificatie van rassen voor het keuringswerk1966-05-10- 1967-04-18, 207
      - Dagelijks bestuur, het bestuur, mededelingen van het bestuur omtrent werkzaamheden van het dagelijks bestuur, de commissie van Kwekersaangelegenheden, de commissie voor Kwekersvergoedingen en -bijdragen, de (advies) commissie voor Handelsaangelegenheden inzake Pootgoed en Zaaizaden, de commissie voor Groenvoedergewassen, vergaderingen met de directeuren van de gewestelijke keuringsdiensten, de commissie van Advies en Bijstand van het Proef- en Controlebedrijf, de Tarievencommissie, van besprekingen over bladluizen, partijkeuring pootaardappelen, bespreking met enkele kwekers en deskundigen betreffende vermenging zaaigranen en van de bespreking met vertegenwoordigers van het Ministerie van Landbouw, De Nederlandse Kwekersbond, de Vereniging van de Handel in Landbouwzaaizaden (VHZ), het Landbouwschap, de Nederlandse Federatie voor de handel in Pootaardappelen (NFP) en de NAK1967-05-09- 1968-04-23, 208
      - Dagelijks bestuur, het bestuur, mededelingen van het bestuur omtrent werkzaamheden van het dagelijks bestuur, de commissie van Kwekersaangelegenheden, de commissie voor Kwekersvergoedingen en -bijdragen, de (advies) commissie voor Handelsaangelegenheden inzake Pootgoed en Zaaizaden, de commissie voor Groenvoedergewassen, vergaderingen met de directeuren van de gewestelijke keuringsdiensten, de commissie van Advies en Bijstand van het Proef- en Controlebedrijf, de Tarievencommissie en notulen van besprekingen over bladluizen, bijeenkomst technische leiders van de gewestelijke keuringsdiensten en een bespreking met vlaskwekers W.P. Hylkema, P.Z.V.B., Landbouwbureau M. Wiersum en Cebeco1968-05-14- 1969-04-22, 209
      - Dagelijks bestuur, het bestuur, mededelingen van het bestuur omtrent werkzaamheden van het dagelijks bestuur, de commissie van kwekersaangelegenheden, de (advies) commissie voor Handelsaangelegenheden inzake Pootgoed en Zaaizaden, de commissie voor Zaden en Groenvoedergewassen, vergaderingen met de directeuren van de gewestelijke keuringsdiensten, de commissie van Advies en Bijstand van het Proef- en Controlebedrijf, de commissie voor Herziening van de Tarieven en notulen van diverse besprekingen over bladluizen, bijeenkomst Noordelijke keuringsdiensten, bijeenkomst met de hoofdcontroleurs van de gewestelijke keuringsdiensten over partijkeuring van pootaardappelen, vervoer van zaaizaden in losse toestand en een informele bespreking over het systeem van los vervoer bij graszaden en de aanpassing van de bemonstering voor schoningsanalyse1969-05-13- 1970-04-14, 210
      - Bestuur, mededelingen van het bestuur omtrent werkzaamheden van het dagelijks bestuur, de vaste commissies en het secretariaat, de vaste commissie voor Pootaardappelen, de vaste commissie voor Zaaigranen, Zaaipeulvruchten en Fijne Landbouwzaden, de vaste commissie voor Groenvoedergewassen, de commissie van Advies en Bijstand van het Proef- en Controlebedrijf, bespreking met de voorzitters van de keuringsdiensten, vergaderingen van het secretariaat met de directeuren van de keuringsdiensten, de commissie voor Herziening van de Tarieven en notulen van diverse vergaderingen met derden1970-05-27- 1971-04-29, 211
      - Bestuur, mededelingen van het bestuur omtrent werkzaamheden van het dagelijks bestuur, de vaste commissies en het secretariaat, de vaste commissie voor Pootaardappelen, de vaste commissie voor Zaaigranen, Zaaipeulvruchten en Fijne Landbouwzaden, de vaste commissie voor Groenvoedergewassen, de commissie voor Kwekersaangelegenheden, de commissie voor Plombering en Verpakking, vergaderingen van het secretariaat met de directeuren van de keuringsdiensten, de commissie van Advies en Bijstand van het Proef- en Controlebedrijf en notulen van diverse vergaderingen met derden1971-07-07- 1972-04-18, 212
      - Bestuur, mededelingen van het bestuur omtrent werkzaamheden van het dagelijks bestuur, de vaste commissies en het secretariaat, de vaste commissie voor Pootaardappelen, de vaste commissie voor Zaaigranen, Zaaipeulvruchten en Fijne Landbouwzaden, de vaste commissie en de technische commissie voor Groenvoedergewassen, de commissie voor Kwekersaangelegenheden, de Structuurcommissie, vergaderingen van het secretariaat met de directeuren van de keuringsdiensten, de commissie van Advies en Bijstand van het Proef- en Controlebedrijf en van diverse vergaderingen met derden1972-12-12- 1973-04-25, 213
      - Bestuur, mededelingen van het bestuur omtrent werkzaamheden van het dagelijks bestuur, de vaste commissies en het secretariaat, de vaste commissie voor Pootaardappelen, de vaste commissie voor Zaaigranen, Zaaipeulvruchten en Fijne Landbouwzaden, de vaste commissie voor Groenvoedergewassen, de commissie voor Kwekersaangelegenheden, de Structuurcommissie, de Administratie Commissie, vergaderingen van het secretariaat met de directeuren van de keuringsdiensten, de commissie van Advies en Bijstand van het Proef- en Controlebedrijf en van diverse vergaderingen met derden1973-07-04- 1974-04-25, 214
      - Bestuur, mededelingen van het bestuur omtrent werkzaamheden van het dagelijks bestuur, de vaste commissies en het secretariaat, de vaste commissie voor Pootaardappelen, de vaste commissie voor Zaaigranen, Zaaipeulvruchten en Fijne Landbouwzaden, de vaste commissie voor Groenvoedergewassen, de commissie voor Kwekersaangelegenheden, de Structuurcommissie, de Financiële commissie, vergaderingen met de voorzitters van de keuringsdiensten, de commissie van Beroep inzake keuringsaangelegenheden, de Administratie commissie, de commissie van Advies en Bijstand van het Proef- en Controlebedrijf en van diverse vergaderingen met derden1974-09-19- 1975-03-03, 215
      - Bestuur, mededelingen van het bestuur omtrent werkzaamheden van het dagelijks bestuur, de vaste commissies en het secretariaat, de vaste commissie voor Pootaardappelen, de vaste commissie voor Zaaigranen, Zaaipeulvruchten en Fijne Landbouwzaden, de vaste commissie voor Groenvoedergewassen, de commissie voor Kwekersaangelegenheden, de Financiële commissie, de Administratie commissie, vergaderingen met de directeuren van de keuringsdiensten, contactbijeenkomsten Plantenziektenkundige Dienst (PD) en NAK, de commissie van Advies en Bijstand van het Proef- en Controlebedrijf en van diverse vergaderingen met derden1975-07-03- 1976-03-29, 216
      - Bestuur, mededelingen van het bestuur omtrent werkzaamheden van het dagelijks bestuur, de vaste commissies en het secretariaat, de vaste commissie voor Pootaardappelen, de vaste commissie voor Zaaigranen, Zaaipeulvruchten en Fijne Landbouwzaden, de vaste commissie en de technische commissie voor Groenvoedergewassen, de commissie voor Kwekersaangelegenheden, de Financiële Commissie, de Administratie Commissie, vergadering met de directeuren van de keuringsdiensten, besprekingen NAK en Plantenziektenkundige Dienst (PD), de commissie van Advies en Bijstand van het Proef- en Controlebedrijf en van diverse vergaderingen met derden1976-07-01- 1977-04-13, 217
      - Bestuur, mededelingen van het bestuur omtrent werkzaamheden van het dagelijks bestuur, de vaste commissies en het secretariaat, de vaste commissie voor Pootaardappelen, de vaste commissie voor Zaaigranen, Zaaipeulvruchten en Fijne Landbouwzaden, de vaste commissie en de technische commissie voor Groenvoedergewassen, de commissie voor Kwekersaangelegenheden, de Financiële Commissie, de Administratie Commissie, de commissie van Beroep inzake keuringsaangelegenheden, vergadering met de directeuren van de keuringsdiensten, besprekingen NAK en Plantenziektenkundige Dienst (PD), de commissie van Advies en Bijstand van het Proef- en Controlebedrijf en van diverse vergaderingen met derden1977-06-21- 1978-04-28, 218
      - Bestuur, mededelingen van het bestuur omtrent werkzaamheden van het dagelijks bestuur, de commissies en het secretariaat, de vaste commissie voor Pootaardappelen, de vaste commissie voor Zaaigranen, Zaaipeulvruchten en Fijne Landbouwzaden, de vaste commissie voor Groenvoedergewassen, de commissie voor Kwekersaangelegenheden, de Financiële Commissie, de Administratie Commissie, vergadering met de directeuren van de keuringsdiensten, besprekingen NAK en Plantenziektenkundige Dienst (PD), de commissie van Advies en Bijstand van het Proef- en Controlebedrijf en van diverse vergaderingen met derden1978-05-24- 1979-04-11, 219
      - Bestuur, mededelingen van het bestuur omtrent werkzaamheden van het dagelijks bestuur, de commissies en het secretariaat, de vaste commissie voor Pootaardappelen, de vaste commissie voor Zaaigranen, Zaaipeulvruchten en Fijne Landbouwzaden, de vaste commissie voor Groenvoedergewassen, de commissie voor Kwekersaangelegenheden, de Financiële Commissie, de Administratie Commissie, vergadering met de directeuren van de keuringsdiensten, besprekingen NAK en Plantenziektenkundige Dienst (PD), de commissie van Advies en Bijstand van het Proef- en Controlebedrijf en van diverse vergaderingen met derden1979-05-07- 1980-04-23, 220
      - Bestuur, mededelingen van het bestuur omtrent werkzaamheden van het dagelijks bestuur, de commissies en het secretariaat, de vaste commissie voor Pootaardappelen, de vaste commissie voor Zaaigranen, Zaaipeulvruchten en Fijne Landbouwzaden, de vaste commissie voor Groenvoedergewassen, de commissie voor Kwekersaangelegenheden, de Financiële Commissie, de Administratie Commissie, vergadering met de directeuren van de keuringsdiensten, besprekingen NAK en Plantenziektenkundige Dienst (PD), de commissie van Advies en Bijstand van het Proef- en Controlebedrijf en van diverse vergaderingen met derden1980-06-16- 1981-04-27, 221
      - Bestuur, mededelingen van het bestuur omtrent werkzaamheden van het dagelijks bestuur, de commissies en het secretariaat, de vaste commissie voor Pootaardappelen, de vaste commissie voor Zaaigranen, Zaaipeulvruchten en Fijne Landbouwzaden, de vaste commissie voor Groenvoedergewassen, de commissie voor Kwekersaangelegenheden, de Financiële Commissie, de Administratie Commissie, vergadering met de directeuren van de keuringsdiensten, de commissie van Advies en Bijstand van het Proef- en Controlebedrijf en van diverse vergaderingen met derden1981-05-11- 1982-04-23, 222
        Nota bene: Zie inventarisnummer 224 voor het verslag van de vergadering van het bestuur van de stichting Proef- en Controlebedrijf NAK met de commissie van Advies en Bijstand van 25-06-1981.
      - Bestuur, mededelingen van het bestuur omtrent werkzaamheden van het dagelijks bestuur, de commissies en het secretariaat, de vaste commissie voor Pootaardappelen, de vaste commissie voor Zaaigranen, Zaaipeulvruchten en Fijne Landbouwzaden, de vaste commissie voor Groenvoedergewassen, de commissie voor Kwekersaangelegenheden, de Financiële Commissie, de Administratie Commissie, vergadering met de directeuren van de keuringsdiensten, de commissie van Advies en Bijstand van het Proef- en Controlebedrijf, de projectgroep Pootaardappelen en van de projectgroep Zaaizaden1982-04-21- 1983-04-27, 223
      - Bestuur, mededelingen van het bestuur omtrent werkzaamheden van het dagelijks bestuur, de commissies en het secretariaat, de vaste commissie voor Pootaardappelen, de vaste commissie voor Zaaigranen, Zaaipeulvruchten en Fijne Landbouwzaden, de vaste commissie voor Groenvoedergewassen, de commissie voor Kwekersaangelegenheden, de Financiële Commissie, de Administratie Commissie, vergadering met de directeuren van de keuringsdiensten, de commissie van Advies en Bijstand van het Proef- en Controlebedrijf, de projectgroep Pootaardappelen, de projectgroep Zaaizaden en van de commissie van Beroep inzake keuringsaangelegenheden(1981) 1983-05-04- 1984-04-04, 224
        Nota bene: Bevat ook een verslag van een vergadering van het bestuur van de stichting Proef- en Controlebedrijf NAK met de commissie van Advies en Bijstand van 25-06-1981.
      - Bestuur, mededelingen van het bestuur omtrent werkzaamheden van het dagelijks bestuur, de commissies en het secretariaat, de vaste commissie voor Pootaardappelen, de vaste commissie voor Zaaigranen, Zaaipeulvruchten en Fijne Landbouwzaden, de vaste commissie voor Groenvoedergewassen, de commissie voor Kwekersaangelegenheden, de Financiële Commissie, de Administratie Commissie, vergadering met de directeuren van de keuringsdiensten, de commissie van Advies en Bijstand van het Proef- en Controlebedrijf, de projectgroep Pootaardappelen, de projectgroep Zaaizaden, de projectgroep Groenvoerders en van de commissie van Beroep inzake keuringsaangelegenheden1984-05-16- 1985-03-22, 225
      - Bestuur, mededelingen van het bestuur omtrent werkzaamheden van het dagelijks bestuur, de commissies en het secretariaat, de vaste commissie voor Pootaardappelen, de vaste commissie voor Zaaigranen, Zaaipeulvruchten en Fijne Landbouwzaden, de vaste commissie voor Groenvoedergewassen, de commissie voor Kwekersaangelegenheden, de Financiële Commissie, de Administratie Commissie, vergadering met de directeuren van de keuringsdiensten en van de commissie van Advies en Bijstand van het Proef- en Controlebedrijf1985-05-07- 1986-04-18, 226
      - Bestuur, mededelingen van het bestuur omtrent werkzaamheden van het dagelijks bestuur, de commissies en het secretariaat, de vaste commissie voor Pootaardappelen, de vaste commissie voor Zaaigranen, Zaaipeulvruchten en Fijne Landbouwzaden, de vaste commissie voor Groenvoedergewassen, de commissie voor Kwekersaangelegenheden, de Financiële Commissie, de Administratie Commissie, vergadering met de directeuren van de keuringsdiensten, de commissie van Advies en Bijstand van het Proef- en Controlebedrijf, de projectgroep Granen en van de commissie van Beroep inzake keuringsaangelegenheden1986-05-14- 1987-04-28, 227
      - Bestuur, mededelingen van het bestuur omtrent werkzaamheden van het dagelijks bestuur, de commissies en het secretariaat, de vaste commissie voor Pootaardappelen, de vaste commissie voor Zaaigranen, Zaaipeulvruchten en Fijne Landbouwzaden, de vaste commissie voor Groenvoedergewassen, de Financiële Commissie, de Administratie Commissie, de commissie voor Kwekersaangelegenheden, de commissie van Advies en Bijstand van het Proef- en Controlebedrijf en van de Elisa vergadering1987-05-15- 1988-06-09, 228
      - Bestuur, de vaste commissie voor Pootaardappelen, de vaste commissie voor Zaaigranen, Zaaipeulvruchten en Fijne Landbouwzaden, de vaste commissie voor Groenvoedergewassen, de Financiële Commissie, de Administratie Commissie, vergadering met de directeuren van de keuringsdiensten, de commissie van Advies en Bijstand van het Proef- en Controlebedrijf, de Elisa vergadering, de commissie van Beroep inzake keuringsaangelegenheden en van de commissie voor Kwekersaangelegenheden1988-05-03- 1989-04-12, 229
      - Bestuur, mededelingen van het bestuur omtrent werkzaamheden van het dagelijks bestuur, de commissies en het secretariaat, de vaste commissie voor Pootaardappelen, de vaste commissie voor Zaaigranen, Zaaipeulvruchten en Fijne Landbouwzaden, de vaste commissie voor Groenvoedergewassen, de Administratie Commissie, de Financiële Commissie/CAF (commissie Arbeidsvoorwaarden en Financiën), de commissie voor Kwekersaangelegenheden, de commissie van Advies en Bijstand van het Proef- en Controlebedrijf en een verslag van de vergadering van het bestuur van Stichting Zaaizaadonderzoek (Stichting Zzo)1989-05-08- 1990-03-15, 230
      - Bestuur, mededelingen van het bestuur omtrent werkzaamheden van het dagelijks bestuur, de commissies en het secretariaat, de vaste commissie voor Pootaardappelen, de vaste commissie voor Zaaigranen, Zaaipeulvruchten en Fijne Landbouwzaden, de vaste commissie voor Groenvoedergewassen, de Administratie Commissie, de Financiële Commissie/CAF (commissie Arbeidsvoorwaarden en Financiën), het bestuur van de stichting Proef- en Controlebedrijf, het bestuur van Stichting Zaaizaadonderzoek (Stichting Zzo), vergadering met de directeuren van de keuringsdiensten en een verslag van de commissie van Advies en Bijstand van het Proef- en Controlebedrijf1990-03-05- 1991-04-09, 231
      - Bestuur, mededelingen van het bestuur omtrent werkzaamheden van het dagelijks bestuur, de commissies en het secretariaat, de vaste commissie voor Pootaardappelen, de vaste commissie voor Zaaigranen, Zaaipeulvruchten en Fijne Landbouwzaden, de vaste commissie voor Groenvoedergewassen, de Administratie Commissie, de Financiële Commissie/CAF (commissie Arbeidsvoorwaarden en Financiën), de commissie van Advies en Bijstand van het Proef- en Controlebedrijf, het bestuur van Stichting Zaaizaadonderzoek (Stichting Zzo), het bestuur van de stichting Proef- en Controlebedrijf en een verslag van de commissie van Beroep inzake keuringsaangelegenheden1991-05-15- 1992-04-14, 232
    - Notulen van een buitengewone bestuursvergadering van de NAK, 1940; 1340; 1 stuk
    - Vergaderstukken van de vergaderingen van het bestuur van de NAK, 1956-1993; div.nrs.; 35 omslagen
      Nota bene: Met hiaten.
      - 1956-04-18- 1957-02-27, 773
      - 1957-12-11- 1958-12-10, 774
      - 1960-05-11 en 1962-03-27, 1211
      - 1962-12-19- 1963-04-23, 1212
      - 1964-07-01, 1213
      - 1965-12-15- 1966-04-27, 444
      - 1966-12-14- 1967-04-25, 445
      - 1967-12-20, 446
      - 1969-04-22, 1214
      - 1970-12-09- 1971-04-29, 1215
      - 1971-12-08- 1972-04-18, 1216
      - 1972-12-12- 1973-04-25, 1217
      - 1978-05-24- 1979-04-24, 1333
      - 1979-06-26- 1980-09-08, 447
      - 1981-02-19- 1981-12-15, 448
      - 1982-02-26-1982-06-25, 443
      - 1982-12-13- 1983-04-21, 1270
      - 1983-05-17- 1984-03-23, 1283
      - 1984-06-21- 1985-03-21, 422
      - 1985-06-20- 1985-12-11, 1271
      - 1986-03-20- 1986-10-29, 1255
      - 1986-12-16- 1987-03-16, 1256
      - 1987-05-13- 1988-05-03, 427